---
title: "红酒成分与红酒质量关系分析"
author: "ethan2lee"
date: "2019年3月30日"
output: html_document
params:
  year: 2018
  region: Europe
  printcode: TRUE
---

========================================================

```{r echo=FALSE, message=FALSE, warning=FALSE,libray}
# 加载你最终使用的所有组件
# 在这个代码块的分析中。
# 注意，在这个代码块中，将参数 "echo" 设为假。
# This prevents the code from displaying in the knitted HTML output.这可以避免代码混入 HTML 输出显示。
# 应当在文件中，对所有代码块设为 echo=FALSE 。

library(dplyr)
library(ggplot2)

library(tidyr)

library(RColorBrewer)
library(psych)
library(memisc)
library(gridExtra)
```

```{r echo=FALSE, message=FALSE, warning=FALSE}
# 加载数据
wine_quality_reds=read.csv("wineQualityReds.csv")
```

# 单变量绘图选择

## single_plot
```{r echo=FALSE, message=FALSE, warning=FALSE, Load_the_Data }
# 构造单变量画图基本函数
# 主要用于检查单个变量的特征
single_plot <- function(varname,barOrhist="bar") {
  if (barOrhist=="hist"){
  return(ggplot(aes_string(x = varname), data = wine_quality_reds) +geom_histogram())
  }
  else{
    ggplot(aes_string(x = varname), data = wine_quality_reds)+geom_bar()
  }
}
```
## quality
```{r echo=FALSE, message=FALSE, warning=FALSE, Univariate_Plots}
#查看红酒品质评价分布
single_plot("quality")+scale_x_continuous(breaks=1:9)
```




```{r echo=FALSE, message=FALSE, warning=FALSE}
summary(wine_quality_reds$quality)
```


可以发现最终品酒师鉴定红酒的质量呈现正态分布，质量为5到6的居多。最好（8）和最差（1）居少。

## fixed.acidity
```{r echo=FALSE, message=FALSE, warning=FALSE}
#查看红酒中酒石酸的浓度分布
single_plot("fixed.acidity")+geom_density(aes(y=0.12*..count..),color ="black",adjust = 4)+
  scale_x_continuous(breaks=4:18)
  
```
```{r echo=FALSE, message=FALSE, warning=FALSE}
summary(wine_quality_reds$fixed.acidity)
```


红酒中的酒石酸含量也是呈正态分布的，中位数为7.9g/dm^3，平均数为8.32g/dm^3。

## volatile.acidity
```{r echo=FALSE, message=FALSE, warning=FALSE}
#查看红酒乙酸的浓度分布
single_plot("volatile.acidity","hist")
```

```{r echo=FALSE, message=FALSE, warning=FALSE}

summary(wine_quality_reds$volatile.acidity)
```



红酒中的乙酸呈正态分布,中位数0.52，平均值为0.53



## citric.acid 
```{r echo=FALSE, message=FALSE, warning=FALSE}
#查看红酒乙酸的浓度分布
single_plot("citric.acid ","hist")
```

```{r echo=FALSE, message=FALSE, warning=FALSE}

summary(wine_quality_reds$citric.acid )
```


酒精中的柠檬酸含量平均，中位数是0.26g / dm^3

## residual.sugar
```{r echo=FALSE, message=FALSE, warning=FALSE}
#查看红酒中残糖含量分布
single_plot("residual.sugar","hist")
```
```{r echo=FALSE, message=FALSE, warning=FALSE}
summary(wine_quality_reds$residual.sugar)
```



酒精中的残糖含量呈集中趋势，大部分在2.54左右

## chlorides
```{r echo=FALSE, message=FALSE, warning=FALSE }
#查看红酒中氯化钠含量分布
single_plot("chlorides","hist")
```
```{r echo=FALSE, message=FALSE, warning=FALSE}
summary(wine_quality_reds$chlorides)
```


红酒中的氯化钠含量平均值0.079 g / dm^3，有少量的异常值。


## free.sulfur.dioxide
```{r echo=FALSE, message=FALSE, warning=FALSE}
#查看红酒中游离二氧化硫含量分布
single_plot("free.sulfur.dioxide","hist")
```


```{r echo=FALSE, message=FALSE, warning=FALSE}
summary(wine_quality_reds$free.sulfur.dioxide)
```
红酒中的游离二氧化硫含量平均在7mg / dm^3，最大值是1 mg/dm^3 ,而最大值是72mg/dm^3，范围比较大。最大值猜测是异常值。

## total.sulfur.dioxide
```{r echo=FALSE, message=FALSE, warning=FALSE}
#查看红酒中总二氧化硫含量分布
single_plot("total.sulfur.dioxide","hist")
```

```{r echo=FALSE, message=FALSE, warning=FALSE}
#查看红酒中总二氧化硫含量分布
single_plot("total.sulfur.dioxide","hist")+scale_x_log10()
```

```{r echo=FALSE, message=FALSE, warning=FALSE}
summary(wine_quality_reds$total.sulfur.dioxide)
```


红酒中的总二氧化硫平均在46.47 mg / dm^3，大部分都集中在左边,取log10之后呈现正态分布。

## density
```{r echo=FALSE, message=FALSE, warning=FALSE}
#查看红酒密度分布
single_plot("density","hist")
```
```{r echo=FALSE, message=FALSE, warning=FALSE}
summary(wine_quality_reds$density)
```


红酒密度呈正态分布，平均值在0.9967g/cm^3,基本上都在1g/cm^3,和水的密度接近。

## pH

```{r echo=FALSE, message=FALSE, warning=FALSE}
#查看红酒pH值分布
single_plot("pH","hist")
```



```{r echo=FALSE, message=FALSE, warning=FALSE}
summary(wine_quality_reds$pH)
```


红酒中的PH值在7以下，呈酸性。平均值在3.311，呈正态分布。

## sulphates

```{r echo=FALSE, message=FALSE, warning=FALSE}
#查看红酒中硫酸钾含量分布
single_plot("sulphates","hist")
```

```{r echo=FALSE, message=FALSE, warning=FALSE}
summary(wine_quality_reds$sulphates)
```


红酒的硫酸钾平均值在0.62g/dm^3,数据呈正态分布，存在离群值。


## alcohol 

```{r echo=FALSE, message=FALSE, warning=FALSE}
#查看红酒中酒精含量分布
single_plot("alcohol","hist")
```


```{r echo=FALSE, message=FALSE, warning=FALSE}
summary(wine_quality_reds$alcohol)
```


红酒中的酒精含量平均值10%，最大值可达到接近15%，（以后谁都别跟我说红酒不会喝醉）




# 单变量分析

### 你的数据集结构是什么？
```{r echo=FALSE, message=FALSE, warning=FALSE}
str(wine_quality_reds)
```
#### 数据变量解释


我们的数据集由13个变量组成，具有1599个观测值
   0 - X   (index)
   1 - fixed acidity (酒石酸 - g / dm^3)
   2 - volatile acidity (乙酸 acid - g / dm^3)
   3 - citric acid (柠檬酸 g / dm^3)
   4 - residual sugar (残糖 g / dm^3)
   5 - chlorides (氯化钠  - g / dm^3
   6 - free sulfur dioxide (游离二氧化硫 mg / dm^3)
   7 - total sulfur dioxide ( 总二氧化硫 mg / dm^3)
   8 - density ( 密度 g / cm^3)
   9 - pH
   10 - sulphates (硫酸钾 - g / dm3)
   11 - alcohol (酒精 % by volume)
   Output variable (based on sensory data): 
     输出变量（基于感官数据）：
   12  - quality（得分在0到10之间）

```{r echo=FALSE, message=FALSE, warning=FALSE}
summary(wine_quality_reds)
```


### 你的数据集内感兴趣的主要特性有哪些？

我主要关注的是红酒的最终质量与哪些化学成分有关。


### 你认为数据集内哪些其他特征可以帮助你探索兴趣特点？

我认为红酒中的酒精含量，含糖量，酸度会与红酒的品质有关。

### 根据数据集内已有变量，你是否创建了任何新变量？

我可以构造一个变量，来描述红酒中没有游离的二氧化硫  Solidify sulfur dioxide=  total sulfur dioxide -free sulfur dioxide
total sulfur dioxide

### 在已经探究的特性中，是否存在任何异常分布？你是否对数据进行一些操作，如清洁、调整或改变数据的形式？如果是，你为什么会这样做？

从以上图形中可以看出，residual.sugar,  chlorides和total.sulfur.dioxide中都存在一些离群的点。
并未对离群值做操作，对分析单个变量来说，不是很影响。

# 双变量绘图选择
```{r echo=FALSE, message=FALSE, warning=FALSE, fig.width=14, fig.height=13}
# 对两两变量间进行相关性分析
pairs.panels(wine_quality_reds, pch = 20)

```


从上图可以清晰地观察出各个变量间的相关性。我们先对我们目标变量红酒质量quality来看，
quality与alochol存在较强的的正相关性，相关系数为0.48；
quality与sulphates存在较弱的正相关关系，仅为0.25；
qulity与citric acid存在较弱的正相关关系，仅为0.23；
quality与volatile acidity存在较弱的负相关关系，仅为0.39；


fixed acidity 与 citric acid存在正相关关系，达到0.67。
fixed acidity 和densitt呈现正相关关系，达到0.67。
fixed acidity与PH呈现反相关关系，达到0.68。
volatile acidity 和critric acid呈现反相关关系，达到0.55。其他变量间呈现的是弱相关关系。

```{r echo=FALSE, message=FALSE, warning=FALSE}
# 构造绘制双变量函数
double_plot_qulity <- function(varname, binwidth) {
  return(
    ggplot(aes_string(x ="factor(quality)", y=varname),data = wine_quality_reds) +
    geom_boxplot() +
    geom_point(stat = "summary", fun.y = median, shape = 4, color = "green") )
}

```


```{r echo=FALSE, message=FALSE, warning=FALSE}
#首先来看与quality相关性最大的alcohol参数
double_plot_qulity("alcohol")

```

```{r echo=FALSE, message=FALSE, warning=FALSE}
by(wine_quality_reds$alcohol, wine_quality_reds$quality, summary)
```


从图来看，由于quality值为3，4还有8的数量很少，因此总体上alcohol的值越大，quality值越大，两者呈正相关。

```{r echo=FALSE, message=FALSE, warning=FALSE}
#然后看volatile.acidity参数
double_plot_qulity("volatile.acidity")

```
```{r echo=FALSE, message=FALSE, warning=FALSE}
by(wine_quality_reds$volatile.acidity, wine_quality_reds$quality, summary)
```


可以，从上图中发现，红酒的品质越高，所含有的乙酸含量更低。

```{r echo=FALSE, message=FALSE, warning=FALSE}
double_plot_qulity("sulphates")
```

从图中，我们可以观察到红酒的质量跟硫酸钾的浓度呈一定的正相关关系，当不是很强烈。
 
```{r echo=FALSE, message=FALSE, warning=FALSE}
double_plot_qulity("volatile.acidity")

```
```{r}
# 构造双变量之间的的关系函数
double_plot_var <-  function(varname1, varname2) {
  return(
    ggplot(data = wine_quality_reds, aes_string(x = varname1 , y = varname2))
    +geom_point(alpha = 0.4) + geom_smooth() )
}
```



```{r echo=FALSE, message=FALSE, warning=FALSE}
double_plot_var("fixed.acidity","citric.acid")
```
```{r echo=FALSE, message=FALSE, warning=FALSE}
cor.test(wine_quality_reds$fixed.acidity,wine_quality_reds$ citric.acid)
```


可以观察到,fixed acidity 与 citric acid存在正相关关系，达到0.67


```{r echo=FALSE, message=FALSE, warning=FALSE}

double_plot_var("fixed.acidity","density")

```
```{r echo=FALSE, message=FALSE, warning=FALSE}
cor.test(wine_quality_reds$fixed.acidity,wine_quality_reds$density)
```


从上图可以观察到，fixed acidity 和densitt呈现正相关关系，达到0.67


```{r echo=FALSE, message=FALSE, warning=FALSE}
double_plot_var("fixed.acidity","pH")
```
```{r echo=FALSE, message=FALSE, warning=FALSE}
cor.test(wine_quality_reds$fixed.acidity,wine_quality_reds$pH)
```


可以观察到，fixed acidity与PH呈现反相关关系，达到0.68。


```{r echo=FALSE, message=FALSE, warning=FALSE}
double_plot_var("fixed.acidity","pH")

```


```{r echo=FALSE, message=FALSE, warning=FALSE}
cor.test(wine_quality_reds$fixed.acidity,wine_quality_reds$pH)
```


fixed acidity与PH呈现反相关关系，达到0.68。

```{r echo=FALSE, message=FALSE, warning=FALSE}

double_plot_var("fixed.acidity","citric.acid")
```


```{r echo=FALSE, message=FALSE, warning=FALSE}
cor.test(wine_quality_reds$fixed.acidity,wine_quality_reds$citric.acid)
```


volatile acidity 和critric acid呈现反相关关系，达到0.55。

# 双变量分析

### 探讨你在这部分探究中观察到的一些关系。这些感兴趣的特性与数据集内其他特性有什么区别？

我们先对我们目标变量红酒质量quality来看，
quality与alochol存在较强的的正相关性，相关系数为0.48；
quality与sulphates存在较弱的正相关关系，仅为0.25；
qulity与citric acid存在较弱的正相关关系，仅为0.23；
quality与volatile acidity存在较弱的负相关关系，仅为0.39；

fixed acidity 与 citric acid存在正相关关系，达到0.67。
fixed acidity 和density呈现正相关关系，达到0.67。
fixed acidity与PH呈现反相关关系，达到0.68。
volatile acidity 和critric acid呈现反相关关系，达到0.55。其他变量间呈现的是弱相关关系。

### 你是否观察到主要特性与其他特性之间的有趣关系？

红酒中残糖量竟然对红酒的质量没有影响，或者说是没有表现出相关关系。


### 你发现最强的关系是什么？

其实，最强的相关关系是fixed acidity 与citric acid 存在正相关关系，达到0.67，相关性很大。
同时fixed acidity 与PH 呈负相关性，依据化学常识，酸性越强，pH越小，这解释得通。



# 多变量绘图选择

```{r echo=FALSE, message=FALSE, warning=FALSE, Multivariate_Plots}

### 绘制多变量图
multi_plot_var <-  function(varname1, varname2) {
  return(
    ggplot(data = wine_quality_reds, 
           aes_string(x = varname1 , y = varname2,color="factor(quality)")
           )
    +geom_jitter() +geom_smooth(method = 'lm', se = FALSE)
    +scale_color_brewer()
    +theme_dark())
}
```


由上面的推论中，我们发现alcohol，volatile.acidity，sulphates，citric.acid对红酒质量quality影响比较大，
我们可以探究他们直接的关系。

## quality & alcohol & volatile.acidity
```{r echo=FALSE, message=FALSE, warning=FALSE}
multi_plot_var("alcohol","volatile.acidity")

```


我们可以观察到比较深颜色的点都在右下方，说明红酒质量随着酒精浓度提升，和乙酸浓度地下降而提高。


## quality & alcohol & sulphates
```{r echo=FALSE, message=FALSE, warning=FALSE}
multi_plot_var("alcohol","sulphates")
```


我们可以观察到比较深颜色的点都由左下往右上方蔓延，说明红酒质量随着酒精浓度提升，和硫酸钾浓度地上升而提高。

## quality & alcohol & citric.acid
```{r echo=FALSE, message=FALSE, warning=FALSE}
multi_plot_var("alcohol","citric.acid")

```


我们可以观察到比较深颜色的点都由左下往右上方蔓延，说明红酒质量随着酒精浓度提升，和柠檬酸浓度地上升而提高。



## quality & volatile.acidity & sulphates
```{r echo=FALSE, message=FALSE, warning=FALSE}

multi_plot_var("volatile.acidity","sulphates")
```


我们可以观察到比较深颜色的点都由右下往左上方蔓延，说明红酒质量随着乙酸浓度下降，和硫酸钾浓度地上升而提高。


## quality & volatile.acidity & citric.acid
```{r echo=FALSE, message=FALSE, warning=FALSE}

multi_plot_var("volatile.acidity","citric.acid")

```


我们可以观察到比较深颜色的点都由右下往左上方蔓延，说明红酒质量随着乙酸浓度下降，和柠檬酸浓度地上升而提高。

## quality & sulphates & citric.acid
```{r echo=FALSE, message=FALSE, warning=FALSE}
multi_plot_var("sulphates","citric.acid")

```


我们可以观察到比较深颜色的点都由左下往右上方蔓延，说明红酒质量随着硫酸钾浓度提升，和柠檬酸浓度地上升而提高。

# 多变量分析

###  探讨你在这部分探究中观察到的一些关系。通过观察感兴趣的特性，是否存在相互促进的特性？

从以上来看，我们可以发现：
红酒质量随着酒精浓度提升，和乙酸浓度地下降而提高。
红酒质量随着酒精浓度提升，和硫酸钾浓度地上升而提高。
红酒质量随着酒精浓度提升，和柠檬酸浓度地上升而提高。
红酒质量随着乙酸浓度下降，和硫酸钾浓度地上升而提高。
红酒质量随着乙酸浓度下降，和柠檬酸浓度地上升而提高
红酒质量随着硫酸钾浓度提升，和柠檬酸浓度地上升而提高。
综合来说就是，在一定范围内，红酒的质量随乙酸浓度下降，
酒精浓度提升，硫酸钾浓度地上升，柠檬酸浓度地上升而上升。

### 这些特性之间是否存在有趣或惊人的联系呢？

与quality呈正相关的变量，两两之间也是呈正相关关系，其他变量都与与volatile.acidity都呈负相关关系。


### 选项：你是否创建过数据集的任何模型？讨论你模型的优缺点。

------否

# 定稿图与总结

### 绘图一
```{r echo=FALSE, message=FALSE, warning=FALSE, Plot_One}

ggplot(data = wine_quality_reds, aes(x = quality)) + 
  geom_bar(color = I('green'),fill=I('#F79420')) +
  xlab("Wine Quality") +
  ylab("Numbers Of Wines") + 
  scale_x_continuous(breaks = seq(1,10,1)) +
  scale_y_continuous(breaks = seq(1,700,50))+
  labs(title = "Distribution of Red Wine Quality")
```

### 描述一

红酒的质量呈现正态分布，质量为5到6的居多。最好（8）和最差（1）居少。

### 绘图二
```{r echo=FALSE, message=FALSE, warning=FALSE, fig.width=8, fig.height=8}
ggplot(data = wine_quality_reds, aes(x = factor(quality), y = alcohol)) +
  geom_boxplot(alpha = 0.5, color='red') +
  geom_point(stat = "summary", fun.y = median, shape = 4) +
  coord_cartesian(ylim = c(8, 15)) +
  xlab("Wine Quality") +
  ylab(paste("Alcohol", "(", "% by volume", ")")) +
  ggtitle('Boxplot of Alcohol and Quality')
```

### 描述二

我们选择与quality相关性最大的alcohol特性，由于quality值为3，4还有8的数量很少，
因此总体上alcohol的值越大，quality值越大，两者呈正相关。而且我们还可以看出alcohol的值集中在9-11度左右。

### 绘图三
```{r echo=FALSE, message=FALSE, warning=FALSE, fig.width=12, fig.height=8,Plot_Three}

### 画图，显示alcohol，volatile.acidity,与quality的关系。
multi_plot_var("alcohol","volatile.acidity")+
    xlim(9, 15) +
    ylim(0.1, 1.0) +
    scale_color_brewer(type="seq") +
    xlab(paste("Alcohol", "(", "% by volume", ")")) +
    ylab(paste("Volatile.Acidity", "(", expression(g/dm^3), ")")) +
    ggtitle("Distribution of Volatile.Acidity & Alcohol & Quality")

```

### 描述三
上图可以反映出alcohol, volatile.acidity, quality之间的关系，
随着alcohol的值增大，fator值大的点数在增加；
在volatile.acidity值大的区域内，factor值小的点数比较多。
quality与alcohol呈正相关性，与volatile.acidity呈负相关性。
总结来说，alcohol值越大， volatile.acidity值越小，红酒的品质越高。
------

# 反思
## 难点：
1. 数据刚拿到手时不知道从何分析，再度回去重温了一下课程，发现课程是从单变量，双变量，多变量逐渐递进的，因此我就模仿了课程来完成此项目。
2. 在审阅之前，存在大量冗余代码，经过审阅提示之后，自定义函数的方式来减少代码重复，一下子简化了步骤。
3. 在绘制图形的时候，需要调图像尺寸，调节横纵轴标签，比较需要耐心。
4. 每天刚到一两点来完成这个项目，宝宝，好心累呐。

## 发现：
从一团乱麻的数据，发现了变量之间的相关性，发现了影响红酒品质的几个重要变量，好激动！！！
再从这几个相关变量中发现了一个数据规律，alcohol值越大， volatile.acidity值越小，红酒的品质越高。
这就是革命胜利的一大步呐！！！从无到有，从混沌到有序，我似一个探索真理的学者，匍匐在数据里面找寻答案。

## 改进：
在未来，还是得不断学习数据分析技巧，增强可视化能力。
如果可以，我还是希望能利用R来构建数学模型，预测红酒品质的。



